Farní úřad Všestary
Farní úřad Všestary (římskokatolický)
- Duchovní péče, 2
  - Udělování svátostí, 2/2
    - Biřmování, 2/2/2
      - Konfirmační kniha, 1839 1855; 2/2/2//2 (38)
      - Konfirmační kniha, 1874 1933; 2/2/2//3 (38)
      - Biřmovací lístky, organizace biřmování, 1908 1951; 2/2/2//4 (38)
    - Svátost nemocných, 2/2/3
      - Žádost o návštěvu nemocného, 1820 1820; 2/2/3//1 (50)
    - Svátost smíření, 2/2/4
      - Velikonoční zpovědní seznamy, 2/2/4/1
        řazeno dle jednotlivých obcí abecedně a následně uvnitř složky chronologicky, vzhledem k formě seznamů na volných listech, drobných sešitech či odstřihávaných listů řazeno ve složkách
        - Bříza (neúplná řada), 1823 1842; 2/2/4/1//1 (50)
        - Čistěves (neúplná řada), 1828 1835; 2/2/4/1//2 (50)
        - Dlouhé Dvory (neúplná řada), 1842 1842; 2/2/4/1//3 (50)
        - Chlum (neúplná řada), 1823 1826; 2/2/4/1//4 (50)
        - Lípa (neúplná řada), 1823 1851; 2/2/4/1//5 (50)
        - Neděliště (neúplná řada), 1829 1842; 2/2/4/1//6 (50)
        - Rosnice (neúplná řada), 1824 1842; 2/2/4/1//7 (50)
        - Rozběřice (neúplná řada), 1825 1850; 2/2/4/1//8 (50)
        - Světí (neúplná řada), 1824 1842; 2/2/4/1//9 (50)
        - Všestary (neúplná řada), 1839 1850; 2/2/4/1//10 (50)
        - Podklady k zpovědním seznamům, 1836 1877; 2/2/4/1//11 (50)
  - Pastorační péče, 2/3
    - Lidové misie, 1884 1942; 2/3//1 (50)
    - Křesťanské cvičení (exercicie), 1877 1931; 2/3//2 (50)
    - Konkubináty, 1800 1886; 2/3//3 (50)
    - Pohřby - organizace jednotlivých pohřbů, spory s obcemi o podmínky pohřbívání, 1840 1931; 2/3//4 (50)
  - Matriční záležitosti, 2/4
    - Vedení matrik, 2/4/1
      - Instrukce a pokyny k vedení matrik, 1808 1946; 2/4/1//1 (50)
      - Populační tabely, sumární a statistické výkazy, 1782 1924; 2/4/1//2 (51)
      - Rodopisné vývody - žádosti, podklady, 1839 1923; 2/4/1//3 (51)
    - Matriky pokřtěných, 2/4/2
      - Doklady k matrice pokřtěných, 2/4/2/1
        - Podklady pro zápis do matriky pokřtěných - legitimizace, adopce, změny příjmení, 1802 1945; 2/4/2/1//1 (51)
        - Výpisy a výtahy z matrik pokřtěných, vydávání dokladů, 2/4/2/1//2
          - 1798 1830, 2/4/2/1//2/1 (51)
          - 1831 1860, 2/4/2/1//2/2 (52)
          - 1861 1939, 2/4/2/1//2/3 (53)
        - Originály a opisy vydaných a obdržených křestních listů, 2/4/2/1//3
          - 1816 1848, 2/4/2/1//3/1 (54)
          - 1849 1942, 2/4/2/1//3/2 (55)
    - Matriky oddaných, 2/4/3
      - Zkoušky snoubenců a manželské překážky, 2/4/3/1
        - Kniha zkoušek snoubenců, 1777 1817; 2/4/3/1//1 (55)
        - Kniha zkoušek snoubenců, 1817 5.1826; 2/4/3/1//2 (55)
        - Kniha zkoušek snoubenců, 7.1826 1829; 2/4/3/1//3 (56)
        - Kniha zkoušek snoubenců, 1838 1842; 2/4/3/1//4 (56)
        - Kniha zkoušek snoubenců, 1843 21.10.1848; 2/4/3/1//5 (56)
        - Kniha zkoušek snoubenců, 28.10.1848 1856; 2/4/3/1//6 (56)
        - Kniha zkoušek snoubenců, 1857 10.1.1863; 2/4/3/1//7; Poškozená vazba (57)
        - Kniha zkoušek snoubenců, 10.1.1863 24.8.1870; 2/4/3/1//8 (57)
        - Kniha zkoušek snoubenců, 2.9.1870 1874; 2/4/3/1//9; Poškozená vazba (58)
        - Kniha zkoušek snoubenců, včetně seznamu snoubenců po letech na zadním přídeští, 1875 1881; 2/4/3/1//10 (58)
        - Žádosti o dispenzaci manželských překážek, 1791 1934; 2/4/3/1//11 (59)
        - Neuskutečněné sňatky, 1840 1936; 2/4/3/1//12 (59)
      - Ohlášky snoubenců, 2/4/3/2
        - Kniha ohlášek snoubenců, 1843 1874; 2/4/3/2//1; Poškozená vazba (59)
        - Kniha ohlášek snoubenců, 1875 1920; 2/4/3/2//2; Poškozená vazba (59)
        - Kniha ohlášek snoubenců, 1921 1934; 2/4/3/2//3 (43)
        - Kniha ohlášek snoubenců, vedeno kontinuálně v letech 1939 až červen 1946, poté jeden duplikátní zápis z roku 1947, 1939 1947; 2/4/3/2//4 (44)
        - Kniha ohlášek snoubenců, 6.1946 1949; 2/4/3/2//5 (45)
        - 2/4/3/2//6
        - Doklady k ohláškám, 2/4/3/2//7
          - 1801 1840, 2/4/3/2//7/1 (59)
            - Jméno snoubence: Jméno snoubenky: Bydliště: Svědci:, 2/4/3/2//7/1/1
          - 1841 1941, 2/4/3/2//7/2 (60)
          - Jméno snoubence: Jméno snoubenky: Bydliště: Svědci:, 2/4/3/2//7/3
      - Sňatky, zneplatnění a rozvody, 2/4/3/3
        - Snubní doklady k vykonaným sňatkům, 2/4/3/3//1
          - 1807 1822, 2/4/3/3//1/1 (61)
          - 1823 1831, 2/4/3/3//1/2 (62)
          - 1832 1844, 2/4/3/3//1/3 (63)
          - 1845 1850, 2/4/3/3//1/4 (64)
          - 1851 1857, 2/4/3/3//1/5 (65)
          - 1858 1862, 2/4/3/3//1/6 (66)
          - 1863 1869, 2/4/3/3//1/7 (67)
          - 1870 1876, 2/4/3/3//1/8 (68)
          - 1877 1881, 2/4/3/3//1/9 (69)
        - Protokoly o zkouškách snoubenců na volných listech s vloženými snubními doklady, 2/4/3/3//2
          - 1881 1882, 2/4/3/3//2/1 (69)
          - 1883 1889, 2/4/3/3//2/2 (70)
          - 1890 1899, 2/4/3/3//2/3 (71)
          - 1900 1907, 2/4/3/3//2/4 (72)
          - 1908 1916, 2/4/3/3//2/5 (73)
          - 1917 1922, 2/4/3/3//2/6 (74)
          - 1923 1932, 2/4/3/3//2/7 (75)
          - 1933 1942, 2/4/3/3//2/8 (76)
          - 1943 1944, 2/4/3/3//2/9 (77)
        - Výpisy a výtahy z matrik oddaných, vydávání dokladů, oznámení, 1786 1945; 2/4/3/3//3 (77)
        - Originály a opisy vydaných a obdržených oddacích listů, 1841 1941; 2/4/3/3//4 (77)
        - Rozvody od stolu a lože, oznámení o civilních rozlukách a rozvodech, 1807 1937; 2/4/3/3//5 (77)
    - Matriky zemřelých, 2/4/4
      - Doklady k matrice zemřelých, 2/4/4/1
        - Úmrtní a ohledací listy, 2/4/4/1//1
          - 1801 1881, 2/4/4/1//1/1 (78)
          - 1882 1894, 2/4/4/1//1/2 (79)
          - 1895 1910, 2/4/4/1//1/3 (80)
          - 1911 1933, 2/4/4/1//1/4 (81)
          - 1934 1944, 2/4/4/1//1/5 (82)
        - Exhumace a převozy mrtvol, 1875 1944; 2/4/4/1//2 (82)
        - Sebevraždy, 1834 1933; 2/4/4/1//3 (83)
        - Výpisy a výtahy z matrik zemřelých, vydávání dokladů, oznámení, 1817 1938; 2/4/4/1//4 (83)
  - Záležitosti nekatolíků, 2/5
    - Změny vyznání, 2/5/1
      - Kniha změn vyznání, 1826 1921; 2/5/1//1 (83)
      - Výkazy a statistiky, 1818 1908; 2/5/1//2 (83)
      - Výstupy z církve, 1813 1937; 2/5/1//3 (83)
      - Konverze a návraty do církve, 1835 1945; 2/5/1//4 (83)
    - Náboženští blouznivci, sekty, státem neuznané církve, 2/5/2
      - Odpadnutí farníka k Svobodné evangelické církvi české, 1888 1888; 2/5/2//1 (83)
    - Židovské záležitosti, 2/5/3
      - Evidence a statistiky Židů (z let 1825 a 1940), 1825 1940; 2/5/3//1 (83)
      - Matriční zápisy a hlášení v jednotlivých případech, 1809 1864; 2/5/3//2 (83)
- Chudinské a sociální záležitosti, 3
  - Péče o chudé, 3/1
    - Evidence chudých, 1804 1856; 3/1//1 (83)
    - Vysvědčení chudoby, 1839 1852; 3/1//2 (83)
    - Shromažďování a rozdělování prostředků na podporu chudých, 1819 1911; 3/1//3 (84)
    - Korespondence ohledně působení ústavu chudých ve farnosti, 1800 1800; 3/1//4 (84)
    - Kniha účtů chudinského ústavu, 1843 1858; 3/1//5 (84)
    - Záležitosti válečných uprchlíků, 1915 1915; 3/1//6 (84)
  - Péče o nemocné a zdravotně postižené, 3/2
    - Jednotlivé záležitosti, proplácení náhrad pobytu ve zdravotních zařízeních, 1844 1940; 3/2//1 (84)
  - Péče o chudé žáky a podpora studentů, 3/3
    - Podpora chudé školní mládeže, 1816 1942; 3/3//1 (84)
    - Chudinská školní nadace řídícího učitele Jana Nováka, 1922 1926; 3/3//2 (84)
    - Studentská nadace Josefa Tomše, 1898 1933; 3/3//3 (84)
  - Péče o sirotky a nalezence, 3/4
    - Evidence sirotků, 1840 1854; 3/4//1 (84)
- Školství, 4
  - Školy, 4/1
    - Škola Všestary, 1791 1925; 4/1//1 (84)
    - Škola Chlum, 1796 1908; 4/1//2 (84)
    - Zřízení školy v Nedělištích, benedikce školní budovy, 1889 1894; 4/1//3 (84)
  - Osobní záležitosti učitelů, 4/2
    - Doležal, František, 1806 1810; 4/2//1 (84)
    - Hlavatý, Josef, 1865 1865; 4/2//2 (84)
    - Ježek, Matěj, 1846 1852; 4/2//3 (84)
    - Morávek, Josef, 1840 1840; 4/2//4 (84)
    - Novák, František, 1846 1846; 4/2//5 (84)
    - Novák, Jan, 1858 1858; 4/2//6 (84)
    - Novák, Jiří, 1841 1847; 4/2//7 (84)
    - Pochyba, Jan, 1854 1855; 4/2//8 (84)
    - Spiegel, Jan, 1856 1866; 4/2//9 (84)
    - Tomíček, Josef, 1939 1939; 4/2//10 (84)
    - Valášek, Josef, 1879 1879; 4/2//11 (84)
    - Sociální zabezpečení učitelských vdov, 1834 1882; 4/2//12 (84)
  - Výuka, 4/3
    - Dozor nad výukou a žáky, 4/3/1
      - Organizace školství - výkazy, organizace školních obvodů, 1808 1865; 4/3/1//1 (85)
      - Místní školní rada Chlum, 1874 1874; 4/3/1//2 (85)
      - Dozor nad výukou, sledování školní docházky, 1800 1914; 4/3/1//3 (85)
    - Výuka náboženství (katecheze) školních žáků, 4/3/2
      - Kniha katechezí pro školy Chlum, Neděliště a Všestary, 1879 1918; 4/3/2//1 (85)
      - Kniha katechezí pro školy Neděliště a Všestary, 1884 1909; 4/3/2//2 (85)
      - Zajištění výuky náboženství - počty hodin, organizace výuky, vyloučení žáků, 1853 1937; 4/3/2//3 (85)
      - Zajištění svaté zpovědí pro školní žáky, 1876 1914; 4/3/2//4 (85)
      - Doprava a odměny za vyučování katechetů, 1854 1941; 4/3/2//5 (85)
- Spolky, bratrstva a politická sdružení, 5
  - Jednotlivé organizace, 5/1
    - Farní odbor Charity ve Všestarech - stanovy, organizační záležitosti, 1926 1932; 5/1//1 (85)